【裁判字號】    99,台抗,842
【裁判日期】    991014
【裁判案由】    貪污聲請再審
【裁判全文】
最高法院刑事裁定              九十九年度台抗字第八四二號
抗  告  人  甲○○
上列抗告人因貪污案件，不服台灣高等法院高雄分院中華民國九
十九年八月二十五日駁回聲請再審之裁定（九十九年度聲再字第
一一三號），提起抗告，本院裁定如下：
    主  文
抗告駁回。
    理  由
按刑事訴訟法第四百二十條第一項第六款所謂發現確實之新證據
，係指該項證據，於事實審法院判決前已經存在，為法院及當事
人所不知，不及調查斟酌，而於判決後始行發現，且就證據本身
，從形式上觀察，顯然可認為足以動搖原確定之判決，而為受判
決人有利之判決者而言。本件抗告人甲○○對於原審九十八年度
重上更(五)字第五八號確定判決聲請再審意旨略以：依據食品工業
發展研究所民國八十七年十二月三日致財政部基隆關稅局之函文
所示，有關進口「糕餅粉」中含米穀粉成分之百分比，目前尚無
適當之分析方法；而高雄關稅局機動巡查隊縱曾檢查取樣，然並
未送化驗，縱屬有之，亦無法化驗米穀粉所佔百分比；況八十七
年九月二十四日之會議並無任何資料可供審查，故抗告人按最不
利於進口商之標準即「含米百分之三十以上者暫不准進口」，裁
示退運國外，並無圖利可言，且符合政府機關之利益，足見本案
以「報備有效，退運國外」處理方式，較之「報備無效，通關進
口」，更不利於進口商，反有利於保護台灣稻米生產銷售，防杜
外來稻米大量進口之公共政策，爰依刑事訴訟法第四百二十條第
一項第六款規定，聲請再審云云。惟查，抗告人所提出食品工業
發展研究所、財政部基隆關稅局之函文及行政院農業委員會會議
紀錄，僅係針對有關進口「糕餅粉」中米穀粉之含量，目前尚無
適當之分析方法所為之說明及解釋，並不足以動搖原確定判決就
抗告人蓄意包庇紅昌企業有限公司（下稱紅昌公司）免於遭沒入
貨品及罰鍰處分之認定，顯非「確實之新證據」；而抗告人提出
之紅昌公司報備說明書，卷內均可考見，且經原判決予以斟酌，
亦非原法院及抗告人所不知，不及調查斟酌，至其後始行發現之
新證據；茲原確定判決依憑證人廖敏夫等人之證詞，密報走私通
報單等證據調查之結果，綜合判斷，認定抗告人擔任財政部高雄
關稅局局長，明知紅昌公司進口貨物與申報進口者不符，竟曲解
法令，裁示准予報備退運，藉以圖利紅昌公司，確有圖利犯行，
已詳敘其取捨證據及得心證之理由。抗告人聲請再審所述各節，
係就原確定判決採證認事職權之適法行使，再事爭辯，核與「發
現確實之新證據」之再審事由不符，因認其聲請為無理由，裁定
予以駁回。經核於法尚無違誤。抗告意旨，仍執前詞，任意指摘
原裁定不當，為無理由，應予駁回。
據上論結，應依刑事訴訟法第四百十二條，裁定如主文。
中    華    民    國  九十九  年    十    月   十四   日
                      最高法院刑事第十庭
                          審判長法官  花  滿  堂
                                法官  黃  正  興
                                法官  陳  東  誥
                                法官  林  錦  芳
                                法官  洪  昌  宏
本件正本證明與原本無異
                                      書  記  官
中    華    民    國  九十九  年    十    月   十八   日
                                                      Ｅ

司法院資訊處製作；財團法人民間司法改革基金會備份。
